---
title: "Clase 5 de Métodos Numéricos y Tareita 1   17-09-2025"
author: "Diana Laura Pais Felipe     Matrícula:23-002-0030"
date: "`r format(Sys.time(), '%d %B, %Y')`"
output:
  html_document:
    toc: true
    toc_float: true
    toc_depth: 3
    code_folding: show
    theme: bootstrap
  word_document: default
---

```{r setup, include=FALSE}
knitr::opts_chunk$set(echo = TRUE)
```

# Eliminación Gaussiana con pivoteo parcial
 
 El sistema a resolver es:
 
 5x+2y-3z+4w=-1
 
 -x+y+z-3w=2
 
 6x+6y-4z+w=0
 
  x-y-z-w=2

```{r}
valores<- c(5,-1,6,1,2,1,6,-1,-3,1,-4,-1,4,-3,1,-1,-1,2,0,2)
A<- matrix(valores,nrow = 4)
(A)
```

## Primera eliminación

### Cambiar columnas

```{r}
pivoteo<- A[c(3,2,1,4), ]
(pivoteo)
```

### Volver ceros 

```{r}
m1<- -A[2,1]/A[1,1]
m2<- -A[3,1]/A[1,1]
m3<- -A[4,1]/A[1,1]
R1<- pivoteo[1,]
R2<- m1*A[1,]+A[2,]
R3<- m2*A[1,]+A[3,]
R4<- m3*A[1,]+A[4,]
NuevaA<- rbind(R1,R2,R3,R4)
(NuevaA)
```

## Segunda eliminación

### Cambiar columnas Segunda vez

```{r}
pivoteo<- NuevaA[c(1,3,2,4), ]
(pivoteo)
```

### Volver ceros 

```{r}
m4<- -pivoteo[3,2]/pivoteo[2,2]
m5<- -pivoteo[4,2]/pivoteo[2,2]
R1<- pivoteo[1,]
R2<- pivoteo[2,]
R3<- m4*pivoteo[2,]+pivoteo[3,]
R4<- m5*pivoteo[2,]+pivoteo[4,]
NuevaA<- rbind(R1,R2,R3,R4)
(NuevaA)
```
## Tercera eliminación

### Cambiar columnas tercera vez

No es necesario cambiar las columnas porque el máximo valor absoluto de las columnas, ya se encuentra acomodado

### Volver ceros 

```{r}
m6<- -NuevaA[4,3]/NuevaA[3,3]
R1<- NuevaA[1,]
R2<- NuevaA[2,]
R3<- NuevaA[3,]
R4<- m6*NuevaA[3,]+NuevaA[4,]
NuevaA<- rbind(R1,R2,R3,R4)
(NuevaA)

```

## Cuarta eliminación (Aquí comienza la eliminación hacia atrás)

### Volver ceros 

```{r}
m7<- -NuevaA[3,4]/NuevaA[4,4]
m8<- -NuevaA[2,4]/NuevaA[4,4]
m9<- -NuevaA[1,4]/NuevaA[4,4]

R1<- m9 * NuevaA[4,] + NuevaA[1,]
R2<- m8 * NuevaA[4,] + NuevaA[2,]
R3<- m7 * NuevaA[4,] + NuevaA[3,]
R4<- NuevaA[4,]

NuevaA<- rbind(R1, R2, R3, R4)
(NuevaA)
```

## Quinta eliminación

```{r}
m10<- -NuevaA[2,3]/NuevaA[3,3]
m11<- -NuevaA[1,3]/NuevaA[3,3]

R4<- NuevaA[4,]
R3<- NuevaA[3,]
R2<- m10 * NuevaA[3,] + NuevaA[2,]
R1<- m11 * NuevaA[3,] + NuevaA[1,]

NuevaA<- rbind(R1, R2, R3, R4)
(NuevaA)
```

## Sexta eliminación

```{r}
m12<- -NuevaA[1,2]/NuevaA[2,2]

R4<- NuevaA[4,]
R3<- NuevaA[3,]
R2<- NuevaA[2,]
R1<- m12 * NuevaA[2,] + NuevaA[1,]

NuevaA<- rbind(R1, R2, R3, R4)
(NuevaA)
```

# Soluciones

```{r}
x<- NuevaA[1,5] / NuevaA[1,1]
y<- NuevaA[2,5] / NuevaA[2,2]
z<- NuevaA[3,5] / NuevaA[3,3]
w<- NuevaA[4,5] / NuevaA[4,4]

cat("Soluciones del sistema:\n")
cat("x =", x, "\n")
cat("y =", y, "\n") 
cat("z =", z, "\n")
cat("w =", w, "\n")
```