----
title: "Sesiones del curso de Métodos Numericos"
output: html_document
date: "2025-II"

```{r setup, include=FALSE}
knitr::opts_chunk$set(echo = TRUE)
```

```{r}
x1 <- c(1.2,1-5,1-9,1-10)
(x1)
```

``` {r}
x2 <- 1:20
(x2)
```
```{r}
x3 <- seq(1,20,by=0.1)
(x3)
```
```{r}
x4 <- seq(20,1,by=-0.1)
(x4)
```
```{r}
x5 <- rep(1,times=10)
(x5)
```
```{r}
n1 <- length(x1); (n1)
n2 <- length(x1); (n2)
n3 <- length(x1); (n3)
n4 <- length(x1); (n4)
n5 <- length(x1); (n5)
```
```{r}
x <- runif(100,-3,3)
(x)
```

Ejemplo de redondeo y truncamiento

```{r}
x <- runif(20,-1,1);(x)
xx <- 100*x;(xx)
```

Fijamos la semilla para generar números aleatorios

```{r}
set.seed(123) #Sirve para que cuando comparta mi archivo con alguien, vea exactamente los mismos números que yo#
x <- runif(20,-1,1)
(x)
xx <- 100*x; (xx)
```

Redondeamos a tres cifras significativas:

```{r}
x_red2 <- round(xx,2); (x_red2)
x_red3 <- round(xx,3); (x_red3)
```
Generamos una nueva variable con 5000 datos, con una distribución uniforme entre -10 y 10, con 3 cifras significativas, posteriormente obtendremos una muestra de tamaño 500 con el comando sample(datos_origen,tamaño_de_la_muestra) y se almacenaran en la variable muestra_1:

```{r}
set.seed(123)
x5000 <- runif(5000,-10,10); (x5000) #sirve para crear una lista de números aleatorios con distribución uniforme entre -10 y 10#
x_redondeo <- round(x5000,3); (x_redondeo) #round sirve para redondear, en este caso a 3 cifras significativas#
```
```{r}
muestra_1 <- sample(x_redondeo,500); (muestra_1) #sample nos proporciona una muestra de nuestros datos, en este caso, de 500 de 5000 datos#
```
```{r}
nx <- runif(5000,-10,10); (nx)
head(nx,10)
tail(nx,10)
nx_red <- round(nx,3)
head(nx,15)
tail(nx,15)
muestra1 <- sample(nx_red,500);
head(muestra1,10)
tail(muestra1,10)
```
Convertimos todos los números a positivos

```{r}
muestra2 <- abs(muestra1)
head(muestra2,15)
tail(muestra2,15)
```
```{r}
nx_red <- round(muestra1,0)
muestra3 <- abs(nx_red)
head(muestra3,15)
tail(muestra3,15)
```