---
title: "Clase 8 de Métodos Numéricos    15-10-2025"
author: "Diana Laura Pais Felipe     Matrícula:23-002-0030"
date: "`r format(Sys.time(), '%d %B, %Y')`"
output:
  html_document:
    toc: true
    toc_float: true
    toc_depth: 3
    code_folding: show
    theme: bootstrap
  word_document: default
---

```{r setup, include=FALSE}
knitr::opts_chunk$set(echo = TRUE)
```

```{r}
N <- 1000
a <- -10
b <- 10
paso <- 0.01
x <- seq(a,b,paso); (x)
head(x,10)
```


Graficamos la función cúbica de $f(x)=-x^{3}-6x^{2}+11x-6$

```{r}
A <- -1
B <- -6
C <- 11
D <- -6

f_x <- A*(x^3)+B*(x^2)+C*x+D
head(f_x,10)
```

Graficamos la función

```{r}
plot(x,f_x, col = "red",
     main = "Gráfica de una función cúbica",
     type = "l",
     xlab = "x",
     ylab = "f(x)")
abline(v = 0, type = "-", col = "blue")
abline(h = 0, type = "-", col = "gray")
```

Búsqueda de la raíz, después de revisar la gráfica, en el intervalo $[-9,-5]$

```{r}
a <- -9
b <- -5
```

Empezamos con el método de bisección: $c=\frac{a+b}{2}$

```{r}
c <- (a + b) / 2;
print(c)
```

Definimos la función $\textit{f_cubica}$ para evaluar nuestra cúbica en los puntos de interés

```{r}
f_cubica <- function(x){
  A*(x^3)+B*(x^2)+(C*x)+D
}
```

Evaluamos nuestra función, en R, en los puntos $a$ y $b$

```{r}
fa <- f_cubica(a); print(fa)
fb <- f_cubica(b); print(fb)
fc <- f_cubica(c); print(fc)
```

```{r}
signo_fafc <- sign(fa*fc); print(signo_fafc)
signo_fbfc <- sign(fb*fc); print(signo_fbfc)
error <- (a - b) / 2; print(error)
```

Como $fa*fc<0$ y $fb*fc>0$ hacemos la asignación $b\leftarrow c$, y calculamos el nuevo valor de $c$

```{r}
b <- c; print(b)
c <- (a+b) / 2; print(c)
```

Evaluamos nuevamente la cúbica en $a$, $b$ y $c$

```{r}
fa <- f_cubica(a); print(fa)
fb <- f_cubica(b); print(fb)
fc <- f_cubica(c); print(fc)

signo_fafc <- sign(fa*fc); print(signo_fafc)
signo_fbfc <- sign(fb*fc); print(signo_fbfc)
error <- (a - b) / 2; print(error)
```

Como $fb*fc<0$ y $fa*fc>0$ hacemos la asignación $a\leftarrow c$, y calculamos el nuevo valor de $c$

```{r}
a <- c; print(a)
c <- (a+b) / 2; print(c)
```

Evaluamos nuevamente la cúbica en $a$, $b$ y $c$

```{r}
fa <- f_cubica(a); print(fa)
fb <- f_cubica(b); print(fb)
fc <- f_cubica(c); print(fc)

signo_fafc <- sign(fa*fc); print(signo_fafc)
signo_fbfc <- sign(fb*fc); print(signo_fbfc)
error <- (a - b) / 2; print(error)
```

Como $fa*fc<0$ y $fb*fc>0$ hacemos la asignación $b\leftarrow c$, y calculamos el nuevo valor de $c$

```{r}
b <- c; print(b)
c <- (a+b) / 2; print(c)
```

Evaluamos nuevamente la cúbica en $a$, $b$ y $c$

```{r}
fa <- f_cubica(a); print(fa)
fb <- f_cubica(b); print(fb)
fc <- f_cubica(c); print(fc)

signo_fafc <- sign(fa*fc); print(signo_fafc)
signo_fbfc <- sign(fb*fc); print(signo_fbfc)
error <- (a - b) / 2; print(error)
```

Como $fb*fc<0$ y $fa*fc>0$ hacemos la asignación $a\leftarrow c$, y calculamos el nuevo valor de $c$

```{r}
a <- c; print(a)
c <- (a+b) / 2; print(c)
```

Evaluamos nuevamente la cúbica en $a$, $b$ y $c$

```{r}
fa <- f_cubica(a); print(fa)
fb <- f_cubica(b); print(fb)
fc <- f_cubica(c); print(fc)

signo_fafc <- sign(fa*fc); print(signo_fafc)
signo_fbfc <- sign(fb*fc); print(signo_fbfc)
error <- (a - b) / 2; print(error)
```

Como $fb*fc<0$ y $fa*fc>0$ hacemos la asignación $a\leftarrow c$, y calculamos el nuevo valor de $c$

```{r}
a <- c; print(a)
c <- (a+b) / 2; print(c)
```

Evaluamos nuevamente la cúbica en $a$, $b$ y $c$

```{r}
fa <- f_cubica(a); print(fa)
fb <- f_cubica(b); print(fb)
fc <- f_cubica(c); print(fc)

signo_fafc <- sign(fa*fc); print(signo_fafc)
signo_fbfc <- sign(fb*fc); print(signo_fbfc)
error <- (a - b) / 2; print(error)
```


Como $fb*fc<0$ y $fa*fc>0$ hacemos la asignación $a\leftarrow c$, y calculamos el nuevo valor de $c$

```{r}
a <- c; print(a)
c <- (a+b) / 2; print(c)
```

Evaluamos nuevamente la cúbica en $a$, $b$ y $c$

```{r}
fa <- f_cubica(a); print(fa)
fb <- f_cubica(b); print(fb)
fc <- f_cubica(c); print(fc)

signo_fafc <- sign(fa*fc); print(signo_fafc)
signo_fbfc <- sign(fb*fc); print(signo_fbfc)
error <- (a - b) / 2; print(error)
```

Como $fa*fc<0$ y $fb*fc>0$ hacemos la asignación $b\leftarrow c$, y calculamos el nuevo valor de $c$

```{r}
b <- c; print(b)
c <- (a+b) / 2; print(c)
```

Evaluamos nuevamente la cúbica en $a$, $b$ y $c$

```{r}
fa <- f_cubica(a); print(fa)
fb <- f_cubica(b); print(fb)
fc <- f_cubica(c); print(fc)

signo_fafc <- sign(fa*fc); print(signo_fafc)
signo_fbfc <- sign(fb*fc); print(signo_fbfc)
error <- (a - b) / 2; print(error)
```

Como $fa*fc<0$ y $fb*fc>0$ hacemos la asignación $b\leftarrow c$, y calculamos el nuevo valor de $c$

```{r}
b <- c; print(b)
c <- (a+b) / 2; print(c)
```

Evaluamos nuevamente la cúbica en $a$, $b$ y $c$

```{r}
fa <- f_cubica(a); print(fa)
fb <- f_cubica(b); print(fb)
fc <- f_cubica(c); print(fc)

signo_fafc <- sign(fa*fc); print(signo_fafc)
signo_fbfc <- sign(fb*fc); print(signo_fbfc)
error <- (a - b) / 2; print(error)
```

Como $fa*fc<0$ y $fb*fc>0$ hacemos la asignación $b\leftarrow c$, y calculamos el nuevo valor de $c$

```{r}
b <- c; print(b)
c <- (a+b) / 2; print(c)
```

Evaluamos nuevamente la cúbica en $a$, $b$ y $c$

```{r}
fa <- f_cubica(a); print(fa)
fb <- f_cubica(b); print(fb)
fc <- f_cubica(c); print(fc)

signo_fafc <- sign(fa*fc); print(signo_fafc)
signo_fbfc <- sign(fb*fc); print(signo_fbfc)
error <- (a - b) / 2; print(error)
```

Como $fa*fc<0$ y $fb*fc>0$ hacemos la asignación $b\leftarrow c$, y calculamos el nuevo valor de $c$

```{r}
b <- c; print(b)
c <- (a+b) / 2; print(c)
```

Evaluamos nuevamente la cúbica en $a$, $b$ y $c$

```{r}
fa <- f_cubica(a); print(fa)
fb <- f_cubica(b); print(fb)
fc <- f_cubica(c); print(fc)

signo_fafc <- sign(fa*fc); print(signo_fafc)
signo_fbfc <- sign(fb*fc); print(signo_fbfc)
error <- (a - b) / 2; print(error)
```

Como $fb*fc<0$ y $fa*fc>0$ hacemos la asignación $a\leftarrow c$, y calculamos el nuevo valor de $c$

```{r}
a <- c; print(a)
c <- (a+b) / 2; print(c)
```

Evaluamos nuevamente la cúbica en $a$, $b$ y $c$

```{r}
fa <- f_cubica(a); print(fa)
fb <- f_cubica(b); print(fb)
fc <- f_cubica(c); print(fc)

signo_fafc <- sign(fa*fc); print(signo_fafc)
signo_fbfc <- sign(fb*fc); print(signo_fbfc)
error <- (a - b) / 2; print(error)
```

Como $fa*fc<0$ y $fb*fc>0$ hacemos la asignación $b\leftarrow c$, y calculamos el nuevo valor de $c$

```{r}
b <- c; print(b)
c <- (a+b) / 2; print(c)
```

Evaluamos nuevamente la cúbica en $a$, $b$ y $c$

```{r}
fa <- f_cubica(a); print(fa)
fb <- f_cubica(b); print(fb)
fc <- f_cubica(c); print(fc)

signo_fafc <- sign(fa*fc); print(signo_fafc)
signo_fbfc <- sign(fb*fc); print(signo_fbfc)
error <- (a - b) / 2; print(error)
```

Como $fb*fc<0$ y $fa*fc>0$ hacemos la asignación $a\leftarrow c$, y calculamos el nuevo valor de $c$

```{r}
a <- c; print(a)
c <- (a+b) / 2; print(c)
```

Evaluamos nuevamente la cúbica en $a$, $b$ y $c$

```{r}
fa <- f_cubica(a); print(fa)
fb <- f_cubica(b); print(fb)
fc <- f_cubica(c); print(fc)

signo_fafc <- sign(fa*fc); print(signo_fafc)
signo_fbfc <- sign(fb*fc); print(signo_fbfc)
error <- (a - b) / 2; print(error)
```

Como $fa*fc<0$ y $fb*fc>0$ hacemos la asignación $b\leftarrow c$, y calculamos el nuevo valor de $c$

```{r}
b <- c; print(b)
c <- (a+b) / 2; print(c)
```

Evaluamos nuevamente la cúbica en $a$, $b$ y $c$

```{r}
fa <- f_cubica(a); print(fa)
fb <- f_cubica(b); print(fb)
fc <- f_cubica(c); print(fc)

signo_fafc <- sign(fa*fc); print(signo_fafc)
signo_fbfc <- sign(fb*fc); print(signo_fbfc)
error <- (a - b) / 2; print(error)
```

Como $fa*fc<0$ y $fb*fc>0$ hacemos la asignación $b\leftarrow c$, y calculamos el nuevo valor de $c$

```{r}
b <- c; print(b)
c <- (a+b) / 2; print(c)
```

Evaluamos nuevamente la cúbica en $a$, $b$ y $c$

```{r}
fa <- f_cubica(a); print(fa)
fb <- f_cubica(b); print(fb)
fc <- f_cubica(c); print(fc)

signo_fafc <- sign(fa*fc); print(signo_fafc)
signo_fbfc <- sign(fb*fc); print(signo_fbfc)
error <- (a - b) / 2; print(error)
```

Como $fa*fc<0$ y $fb*fc>0$ hacemos la asignación $b\leftarrow c$, y calculamos el nuevo valor de $c$

```{r}
b <- c; print(b)
c <- (a+b) / 2; print(c)
```

Evaluamos nuevamente la cúbica en $a$, $b$ y $c$

```{r}
fa <- f_cubica(a); print(fa)
fb <- f_cubica(b); print(fb)
fc <- f_cubica(c); print(fc)

signo_fafc <- sign(fa*fc); print(signo_fafc)
signo_fbfc <- sign(fb*fc); print(signo_fbfc)
error <- (a - b) / 2; print(error)
```

Como $fb*fc<0$ y $fa*fc>0$ hacemos la asignación $a\leftarrow c$, y calculamos el nuevo valor de $c$

```{r}
a <- c; print(a)
c <- (a+b) / 2; print(c)
```

Evaluamos nuevamente la cúbica en $a$, $b$ y $c$

```{r}
fa <- f_cubica(a); print(fa)
fb <- f_cubica(b); print(fb)
fc <- f_cubica(c); print(fc)

signo_fafc <- sign(fa*fc); print(signo_fafc)
signo_fbfc <- sign(fb*fc); print(signo_fbfc)
error <- (a - b) / 2; print(error)
```

Como $fb*fc<0$ y $fa*fc>0$ hacemos la asignación $a\leftarrow c$, y calculamos el nuevo valor de $c$

```{r}
a <- c; print(a)
c <- (a+b) / 2; print(c)
```

Evaluamos nuevamente la cúbica en $a$, $b$ y $c$

```{r}
fa <- f_cubica(a); print(fa)
fb <- f_cubica(b); print(fb)
fc <- f_cubica(c); print(fc)

signo_fafc <- sign(fa*fc); print(signo_fafc)
signo_fbfc <- sign(fb*fc); print(signo_fbfc)
error <- (a - b) / 2; print(error)
```

Despúes de varias iteraciones y con un error de $−7.629395×10^{-6}$ ó $−0.000007629395$, obtuvimos que el valor de la raíz es: $-7.560005$.